臺灣臺中地方法院刑事判決　96年度易字第1862號
公　訴　人　臺灣臺中地方法院檢察署檢察官
被　　　告　甲○○
　　　　　　　　　　（現於臺灣臺中看守所羈押中）
選任辯護人　熊賢祺律師
上列被告因竊盜案件，經檢察官提起公訴（九十六年度偵字第二
○九○號），本院判決如下：
    主    文
甲○○攜帶兇器竊盜，未遂，處有期徒刑肆月，如易科罰金，以
新臺幣壹仟元折算壹日。扣案之黑色側包壹個、手電筒壹個、中
心衝壹支、十字起子貳支、一字起子貳支、塑膠袋壹只、剪刀壹
把、手套壹個及螺絲起子壹支，均沒收。
被訴毀損部分公訴不受理。
    犯罪事實
一、甲○○曾因加重竊盜案件，經檢察官以九十五年度偵字第一
    ○七○四號提起公訴，為本院判處有期徒刑四月，如易科罰
    金以新臺幣一千元折算一日，現上訴審理中。詎仍不知悔改
    ，復意圖為自己不法之所有，於民國九十六年一月七日凌晨
    三時十五分許，在臺中市○○區○○路二段一八○號旁，持
    客觀上足供作兇器使用之剪刀一把、十字起子二支、一字起
    子二支、中心衝一支及螺絲起子一支等工具，打破乙○○所
    有車牌號碼六八三七－ＳＢ號自小客車副駕駛座之車窗玻璃
    （毀損部分業據告訴人乙○○於本院審理時當庭撤回告訴，
    另為不受理判決），欲竊取該車內之ＤＶＤ汽車音響主機，
    適為附近居民丁○○發現並對甲○○大聲喊叫「喂」，甲○
    ○始作罷而未得手。嗣經警據報後沿路追躡並逮捕甲○○，
    因而查獲，並扣得黑色側包一個、手電筒一個、中心衝一支
    、十字起子二支、一字起子二支、塑膠袋一只、剪刀一把、
    手套一個及螺絲起子一支等物。
二、案經被害人乙○○訴由臺中市警察局第四分局報告臺灣臺中
    地方法院檢察署檢察官偵查起訴。
    理    由
壹、有罪部分：
一、上開犯罪事實，業據被告甲○○於本院審理時坦承不諱，核
    與告訴人乙○○於警詢之指訴、證人丁○○、丙○○於本院
    審理時證述之情節相符，復有臺中市警察局第四分局警員職
    務報告書、刑案現場示意圖、搜索扣押筆錄、暨扣案之黑色
    側包一個、手電筒一個、中心衝一支、十字起子二支、一字
    起子二支、塑膠袋一只、剪刀一把、手套一個及螺絲起子一
    支等物附卷足稽，是被告於本院審理時自白犯罪，應與事實
    相符。本件事證明確，被告犯行堪以認定。
二、按刑法第三百二十一條第一項第三款之攜帶兇器竊盜罪，係
    以行為人攜帶兇器竊盜為其加重條件，此所謂兇器，其種類
    並無限制，凡客觀上足對人之生命、身體、安全構成威脅，
    具有危險性之兇器均屬之，且祇須行竊時攜帶此種具有危險
    性之兇器為已足，並不以攜帶之初有行兇之意圖為必要。本
    件被告持以行竊之剪刀一把、十字起子二支、一字起子二支
    、中心衝一支及螺絲起子一支等工具，係金屬材質製成，質
    地堅硬鈍重，持以揮舞均足以傷人生命、身體，客觀上自可
    供作兇器使用。核被告甲○○所為，係犯刑法第三百二十一
    條第二項、第一項第三款之加重竊盜未遂罪。又被告已著手
    於竊盜行為之實行，惟未生竊得財物之結果，為未遂犯，依
    同法第二十五條第二項規定減輕其刑。爰審酌被告之素行不
    佳，且不思循正途，獲取生活所需，為圖一己之便，而行竊
    他人財物，惡行非輕，並審酌其犯罪之動機、所用之手段、
    竊盜階段尚屬未遂，未有重大損失，及犯後被告於本院審理
    時已坦承犯行，告訴人乙○○於本院審理時並陳稱願意給被
    告機會等語等一切情狀，量處如主文所示之刑，並諭知易科
    罰金之折算標準，以資懲儆。至扣案之黑色側包一個、手電
    筒一個、中心衝一支、十字起子二支、一字起子二支、塑膠
    袋一只、剪刀一把、手套一個及螺絲起子一支等物係供犯罪
    所用之物，且為被告所有，業據被告供承在卷，依刑法第三
    十八條第一項第二款之規定宣告沒收之。
貳、不受理部分：
一、公訴意旨另以：被告甲○○於民國九十六年一月七日凌晨三
    時十五分許，在臺中市○○區○○路二段一八○號旁，持客
    觀上足供作兇器使用之剪刀一把、十字起子二支、一字起子
    二支、中心衝一支及螺絲起子一支等工具，打破乙○○所有
    車牌號碼六八三七－ＳＢ號自小客車副駕駛座之車窗玻璃，
    欲竊取該車內之ＤＶＤ汽車音響主機，因認被告除上開認定
    之竊盜犯行外，另涉有刑法第三百五十四條之毀損罪嫌等語
    。
二、按告訴乃論之罪，告訴人於第一審辯論終結前得撤回其告訴
    ，又告訴經撤回者，應諭知不受理之判決，並得不經言詞辯
    論為之，刑事訴訟法第二百三十八條第一項、第三百零三條
    第三款、第三百零七條，分別定有明文。
三、本案告訴人乙○○告訴被告甲○○毀損案件，公訴人認被告
    係犯刑法第三百五十四條之毀損罪（原起訴書之證據並所犯
    法條中雖漏未記載毀損罪，然起訴書之犯罪事實欄中已載明
    被告毀損汽車車窗玻璃之事實，蒞庭檢察官已依檢察一體，
    於本院九十六年五月一日審理時當庭補正起訴法條包括刑法
    第三百五十四條之毀損罪，本院亦依檢察官補正後之法條為
    辯論，附此敘明），依同法第三百五十七條之規定，須告訴
    乃論。茲據告訴人乙○○於本院九十六年五月一日審理時。
    當庭撤回其告訴，依照上開說明，爰就被告涉犯毀損罪部分
    諭知不受理之判決。
據上論斷，應依刑事訴訟法第二百九十九條第一項前段、第三百
零三條第三款，刑法第第三百二十一條第二項、第一項第三款、
第二十五條第二項、第四十一條第一項前段、第三十八條第一項
第二款，刑法施行法第一條之一，判決如主文。
本案經檢察官郭景東到庭執行職務。
中　　華　　民　　國　　96　　年　　5 　　月　　15　　日
                刑事第七庭  法　官  張清洲
以上正本證明與原本無異。
如不服本判決，應於送達後十日內向本院提出上訴狀（須附繕本
），上訴於臺灣高等法院臺中分院。
                            書記官　沈筱玲
中　　華　　民　　國　　96　　年　　5 　　月　　15　　日
附錄論罪科刑法條
中華民國刑法第321條
犯竊盜罪而有左列情形之一者，處6月以上、5年以下有期徒刑：
一、於夜間侵入住宅或有人居住之建築物、船艦或隱匿其內而犯
    之者。
二、毀越門扇、牆垣或其他安全設備而犯之者。
三、攜帶兇器而犯之者。
四、結夥三人以上而犯之者。
五、乘火災、水災或其他災害之際而犯之者。
六、在車站或埠頭而犯之者。
前項之未遂犯罰之。
